【裁判字號】    97,交簡上,15
【裁判日期】    970328
【裁判案由】    公共危險
【裁判全文】
臺灣臺南地方法院刑事判決            97年度交簡上字第15號
上  訴  人  甲○○
即  被  告
上列上訴人即被告因公共危險案件，不服中華民國96年12月13日
本院96年度交簡字第3527號第一審判決（聲請簡易判決處刑案號
：臺灣臺南地方法院檢察署96年度偵字第16953號），提起上訴
，本院管轄之第二審合議庭判決如下：
    主  文
上訴駁回。
    事實及理由
一、本案經本院審理結果，認第一審判決對被告甲○○犯刑法第
    185條之3之服用酒類，不能安全駕駛動力交通工具而駕駛罪
    ，處罰金新臺幣4萬元，並諭知如易服勞役以新臺幣1千元折
    算1日之折算標準，其認事、用法及量刑均無不當，應予維
    持，並引用檢察官聲請簡易判決處刑書記載之事實、證據及
    理由（如附件）。
二、被告上訴意旨係以：被告因一時迷糊犯錯，已具有悔意，且
    被告之家境清寒，車禍時又因大腿骨折及膝部受傷，開2次
    刀，無法工作，現就讀於高苑科技大學日間部，所以經濟負
    擔極大，目前不良於行，請求能夠減少罰金等語。
三、核被告甲○○所為，係犯刑法第185條之3之服用酒類不能安
    全駕駛動力交通工具而駕駛罪。原審以被告罪證明確，適用
    刑法第185條之3、第42條第3項，刑法施行法第1條之1規定
    ，並審酌被告明知酒後騎車易生危險，猶於飲酒後呼氣酒精
    濃度高達每公升0.51毫克下騎車，且於路口失控自摔，顯無
    法安全騎車、為本罪初犯等一切情狀，量處罰金新臺幣4萬
    元，並諭知如易服勞役之折算標準，認事用法均無違誤，量
    刑亦稱妥適。被告以家境清寒，現尚在學，車禍時又因大腿
    骨折及膝部受傷開刀無法工作，經濟負擔極大，請求減少罰
    金為由提起上訴。惟刑之量定，係實體法上賦予法院得為自
    由裁量之事項，法院如已斟酌刑法第57條各款所列情狀，而
    未逾越法定刑度，或濫用其權限，尚難謂為違法。況且，在
    同一犯罪事實與情節，如別無其他加重或減輕之原因，下級
    審法院量定之刑，亦無過重或失輕之不當情形，上級審法院
    對下級審法院之職權行使，原則上應予尊重（最高法院85年
    度臺上字第2446號判決意旨參照）。是原審斟酌上情所為之
    量刑堪稱允適，被告指摘原判決量刑過重，自非可採，其上
    訴無理由，應予駁回。
四、按行為後法律有變更者，適用行為時之法律。但行為後之法
    律有利於行為人者，適用最有利於行為人之法律。刑法第2
    條第1項定有明文。查被告行為後，刑法第185條之3不能安
    全駕駛動力交通工具罪於97年1月2日修正公布，修正後刑法
    第185條之3之法定刑為「1年以下有期徒刑、拘役或科或併
    科15萬元以下罰金」，與修正前該罪之法定刑「1年以下有
    期徒刑、拘役或3萬元以下罰金」相較，修正後刑法第185條
    之3之法定刑度顯較修正前為重，依刑法第2條第1項前段規
    定，自應適用97年1月2日修正前刑法第185條之3之規定，對
    被告較為有利。核被告所為，係犯97年1月2日修正前刑法第
    185條之3公共危險罪。原審雖未及比較適用新舊法，然其適
    用修正前刑法第185條之3論罪科刑，與本院認定之結果既無
    不同，自不構成撤銷之事由，附此敘明。
據上論斷，應依刑事訴訟法第455條之1第1項、第3項、第368條
、第373條，判決如主文。
本案經檢察官乙○○到庭執行職務。
中    華    民    國    97    年    3     月    28    日
                  刑事第十二庭審判長法  官  侯明正
                                    法  官  魏玉英
                                    法  官  程克琳
以上正本證明與原本無異。
如不服本判決，應於判決送達後10日內，向本院提出上訴狀。
                                    書記官  曾美滋
中    華    民    國    97    年    3     月    28    日
附錄本案論罪科刑法條
刑法第185條之3：
服用毒品、麻醉藥品、酒類或其他相類之物，不能安全駕駛動力
交通工具而駕駛者，處一年以下有期徒刑、拘役或三萬元以下罰
金。


司法院資訊處製作；財團法人民間司法改革基金會備份。
